臺灣臺南地方法院刑事判決　　　　　　　　　　　　　九十年度易字第二五七八號
　　公　訴　人　臺灣台南地方法院檢察署檢察官
　　被　　　告　甲○○
右列被告因竊盜案件，經檢察官提起公訴（九十年度營偵字第一七七九號），本院判
決如左：
    主  文
甲○○無罪。
    理  由
一、公訴意旨略以：被告甲○○意圖為自己不法之所有，於民國九十年四月二十二日
    ，在台南市○○街一七○巷二○號前，見被害人丙○○所有之支票二紙〔票號分
    別為BQ936141號、BQ936142號、面額各為新台幣（下同）五萬元，發票日各為九
    十年六月二十日、七月二十日〕置於路旁之吉普車內未上鎖之置物箱中，乃趁無
    人注意之際，予以竊取據為己有，並於同日晚上通知闔家福租車公司（以下簡稱
    闔家福公司）職員乙○○，並由證人乙○○委請職員丁○○前往台南市○○○街
    某大樓信箱內拿取其中票號為BQ936141號之支票一紙，藉以支付被告積欠闔家福
    租車公司之款項，因認被告甲○○涉有竊盜罪嫌等語。
二、按犯罪事實應依證據認定之，無證據不得推定其犯罪事實；又不能證明被告犯罪
    者，即應諭知無罪之判決，刑事訴訟法第一百五十四條、第三百零一條第一項分
    別定有明文。
三、本件公訴人認被告甲○○涉有竊盜罪嫌，無非以上揭事實，業據證人乙○○及韓
    依婷二人證述明確，且被告自承當時係在台南地區活動，至有可能於被害人丙○○失竊地點竊得前開支票等情為據。訊據被告於偵審中固均坦承曾向闔家福公司
    租車，且有部分款項未還等情，惟堅詞否認涉有竊盜罪嫌，辯稱：未曾電告證人
    乙○○至前開地點取得前開支票，且其積欠闔家福公司租車費用約僅二萬元，當
    無以面額五萬元之支票支付之理等語。經查：
（一）被害人丙○○於前揭時地遺失之前揭支票，業經證人乙○○於九十年四月二十
      二日命證人韓依婷至台南市○○○街某大樓信箱內取得，並轉交予闔家福公司
      負責人吳明次，經吳明次於九十年六月二十日提示後，以票據遺失為由退票等
      情，分據被害人丙○○於警訊中，及證人乙○○、韓依婷於警訊及偵審中分別
      結證證述在卷，並有支票及退票理由單、掛失止付票據提示人資料查報表各一
      紙（均影本）等件在卷可稽，被害人丙○○、證人乙○○、韓依婷此部分證述
      應堪採信。
（二）證人乙○○於警訊及偵審中均證稱前揭支票係被告電告命其派人至台南市○○○街處拿取等語，惟經被告於警訊及偵審中迭次否認，且依證人乙○○所述，
      被告僅以電話與其聯絡告知拿取支票之地點，並未見面，是該次電告證人拿取
      支票者，是否確係被告，已非無疑。況證人乙○○於本院調查時亦證稱：被告
      積欠之租車及修車費用，合計二萬三千三百元等語（參見本院九十一年四月十
      八日訊問筆錄），惟前開支票面額為五萬元，與被告積欠闔家福公司之相關費
      用數額顯有出入，是證人乙○○證稱被告以面額五萬元之支票，支付僅餘之二
      萬三千元租車及修車費用，與常情似屬有違，且被告於本院審理時另供稱：之
      前支付相關租車費用十餘萬元，均係以現金給付，未曾使用過支票等語，核與
      證人乙○○所證相符，是被告本次改以支票支付相關租車費用，何以證人乙○○全未起疑，亦未依現今社會通常使用支票交易方式，請被告先行於支票上背
      書？證人乙○○前揭證詞，與常情有諸多相違之處，是否與事實相符，尚非無
      疑。復參以被害人失竊之支票本係證人乙○○命證人韓依婷取回後，轉交予證
      人吳明次提示，始發現該支票為掛失止付支票，證人乙○○自身亦處於可能被
      追訴之情況，其證詞是否確係與事實相符，而無偏頗之虞，實非無疑，自難僅
      以證人乙○○單一證述，即對被告為不利之認定。
（二）證人韓依婷於偵審中雖均證稱當日曾至台南市○○○街某大樓取回前揭支票交
      予證人乙○○等語，惟證人韓依婷前揭證詞，僅能證明證人乙○○確曾通知證
      人韓依婷至前開處索取回前開支票，且確自該處取回前揭支票等情，尚難以此
      推認證人乙○○命韓依婷至該處取回支票之舉，確係據被告之言，依此，自難
      僅以證人韓依婷之證詞，推認證人乙○○前開證詞屬實，並進而對被告為不利
      之認定。
（三）另被告縱於被害人丙○○遺失前揭支票地點之台南地區活動，惟此與被告是否
      確係竊盜前開支票無必然之因果關係，若無他證相佐，尚難僅以被告曾在被害
      人失竊地區活動，即認被告確為本件竊盜犯行。公訴意旨據此認被告涉有本件
      竊盜云云，似有未洽。
（四）綜上所述，證人韓依婷之證詞尚難引對被告不利之認定，證人乙○○之證詞復
      有上述諸多瑕疵，是依本院調查證據所得，無法排除並非被告犯罪之合理懷疑
      ，尚不足以證明被告確有本件竊盜犯行，此外復查無其他積極證據足資證明被
      告有右述犯行，揆諸首開說明，犯罪尚屬不能證明，應為無罪之諭知。
據上論斷，應依刑事訴訟法第三百零一條第一項，判決如主文。
本件經檢察官李白松到庭執行職務。
中      華      民      國  九十一    年      六      月     十八     日
                              臺灣臺南地方法院刑事第四庭
                                  法  官    卓  穎  毓
右正本證明與原本無異
如不服本判決應於送達後十日內向本院提出上訴狀
                                  書記官    黃  子  起
中      華      民      國    九十一    年      六      月     二十四   日
